福建高等法院金門分院刑事判決　　　　　　　　　　　九十三年度上重訴字第二號
　　上　訴　人
　　即　被　告　甲○○　男
　　　　　　　　倪文進　男
　　　　　　　　陳重學　男
　　共　　　同
　　指定辯護人　陳淑鶯律師
右上訴人因違反毒品危害防制條例等案件，不服福建金門地方法院中華民國九十三年
三月九日第一審判決（九十三年度重訴字第一號，起訴案號：福建金門地方法院檢察
署九十二年度偵字第四三０號及九十三年度偵字第七號）提起上訴，本院判決如左：
    主  文
原判決撤銷。
甲○○共同運輸第一級毒品，處有期徒刑拾伍年，褫奪公權捌年。扣案如附表編號一
、二、三所示之毒品均沒收銷燬之。扣案如附表編號五所示之物沒收。
倪文進共同運輸第一級毒品，累犯，處有期徒刑拾肆年，褫奪公權柒年。扣案如附表
編號一、二、三所示之毒品均沒收銷燬之。扣案如附表編號五所示之物沒收。
陳重學共同運輸第一級毒品，處有期徒刑拾貳年，褫奪公權陸年。扣案如附表編號一
、二、三所示之毒品均沒收銷燬之。扣案如附表編號五所示之物沒收。被訴持有第二
級毒品部分無罪。
    事    實
一、甲○○前曾於民國八十年間，因違反麻醉藥品管理條例案件，分別經最高法院及
    台灣高等地方法院判處有期徒刑五年六月及七年確定，經定執行刑為有期徒刑十
    一年六月。發監執行後，於九十年十二月七日假釋出監，現仍在假釋期間，竟與
    倪文進（前曾於八十五年間，因違反肅清煙毒條例案件，經台灣士林地方法院判
    處有期徒刑三年四月確定，並於九十年七月十九日執行完畢）二人共同基於運輸
    及自大陸地區私運管制之第一級毒品海洛因進入台灣地區之犯意聯絡，計劃由甲
    ○○安排倪文進與之共同偷渡進入大陸地區購買海洛因，俟偷渡返回金門後，再
    由倪文進、陳重學二人共同基於運輸第一級毒品海洛因之犯意聯絡，以夾帶方式
    由金門運回台灣本島。為此：
(一)、甲○○與倪文進二人均明知警察或海岸巡防機關，為維護國家安全之必要，對於
    入出境之旅客及其所攜帶之物件，均依職權實施檢查，惟為承前進入大陸地區購
    買毒品運輸回台之犯意，仍與另名真實姓名、年籍不詳、綽號「涂先生」之大陸
    籍成年男子，共同基於逃避前開檢查之概括犯意聯絡，先由甲○○、倪文進於九
    十二年十月三十一日下午三時三十分許，在台北松山機場搭乘遠東航空公司班機
    飛抵金門後，於同日晚間七時許，再由甲○○以新台幣（下同）三萬五千元之代
    價，僱用「涂先生」駕駛漁船搭載甲○○、倪文進二人，自金門某不知名海邊，
    逃避檢查進入大陸地區。
(二)、甲○○、倪文進二人抵達大陸地區後，隨即前往甲○○之大陸籍女友周玉蓉住處
    ，甲○○再安排周玉蓉之弟周英明帶同倪文進於九十二年十一月四日，在福清某
    飯店向真實姓名、年籍不詳，綽號「林先生」之大陸籍成年男子以人民幣三萬七
    千元（折合約新臺幣十四萬八千元）之價格，購得如附表編號一至三所示之第一
    級毒品海洛因（合計毛重二百一十二公克，淨重一百七十八點四八公克），旋於
    同年月五日中午十二時許，與周英明共同返回周玉蓉住處與甲○○會合。甲○○
    、倪文進二人並於同日下午五時許，再搭乘由「涂先生」駕駛之漁船自大陸地區
    出發，由金門某不知名海邊上岸，以逃避前開檢查之偷渡方式將前開毒品運輸而
    私運進入台灣地區，當晚並投宿於金門縣金城鎮○○路一七二號「金門旅館」二
    ○六號房間。
(三)、嗣於同年月五日晚間十時許，甲○○、倪文進以電話聯絡以新台幣二萬元受僱於
    倪文進運輸毒品之陳重學，交待其於隔日搭乘早班飛機飛抵金門接應，陳重學遂
    依原定計劃，於同年月六日凌晨自苗栗縣住處出發前往台北松山機場，搭乘上午
    七時三十分許之復興航空班機飛抵金門尚義機場後，陳重學再依甲○○、倪文進
    之電話指示，購買保險套至「金門旅館」會合；陳重學到達旅館後，倪文進即將
    上揭購得之海洛因分成五份裝入夾鏈袋內，再將其中四份分別以保險套外包，陳
    重學亦將其原本即持有之第二級毒品安非他命二小包（合計淨重九點一三公克）
    分別裝入已裝有海洛因之二只保險套內，倪文進旋將該二只保險套塞入陳重學肛
    門內，另二只則塞入自己肛門內，另有一份裝成小包放於上衣口袋，欲以此方式
    將前開毒品夾藏於肛門內及上衣口袋中以逃避機場警察檢查而接續運輸回台灣本
    島。甲○○、倪文進、陳重學三人隨即於同日上午九時三十分許，前往金門尚義
    機場，欲搭乘復興航空ＧＥ二三二班機返回台北，嗣於通關之際，經金門地方法
    院檢察署檢察官因監聽甲○○之通聯紀錄，已發覺前開犯行，而指揮福建省調查
    處、內政部警政署航空警察局台北分局及金門憲兵隊等單位人員，對其等實施自
    願性搜索而查獲，並前往金門縣立醫院急診室分別起出並扣得如附表編號一至四
    所示之毒品及附表編號五陳重學所有、供運輸毒品用之保險套。
二、案經法務部調查局福建省調查處移送福建金門地方法院檢察署檢察官偵查起訴。
    理    由
壹、有罪部分：
一、訊據上訴人即被告甲○○對於其逃避檢查偷渡；上訴人即被告倪文進對於其逃避
    檢查偷渡、運輸、準走私第一級毒品海洛因部分；上訴人即被告陳重學對於其運
    輸第一級毒品海洛因等事實均坦承不諱，惟均矢口否認有何共同準走私第一級毒
    品之犯行，被告甲○○辯稱：監聽譯文之內容確實是伊所講的，但是內容是幫周
    玉蓉接洽另外一位買主買毒品的事情，與本案無關，不能作為判決的基礎，倪文
    進這件事，伊從頭到尾都不知情，關於偷渡部分應屬自首云云；被告倪文進辯稱
    ：毒品是伊自己要吸食的，通聯紀錄與本案無關，甲○○應該不知情，關於偷渡
    部分應屬自首云云；被告陳重學辯稱：只來金門運輸毒品，並未走私毒品云云。
    經查：
(一)、被告倪文進係由被告甲○○安排，搭乘「涂先生」駕駛漁船，自金門不知名海邊
    ，逃避檢查進入大陸地區，並在大陸地區由甲○○女友之弟弟周英明帶同，向「
    林先生」購買第一級毒品海洛因，再經由甲○○安排以偷渡方式運回金門，嗣與
    被告陳重學欲共同運輸回台灣等犯行，業據被告甲○○、倪文進、陳重學於警詢
    、偵查及法院審理中坦承不諱，並有法務部調查局福建省調查處扣押物品目錄表
    、扣押物品清單、台灣桃園地方法院檢察署核發之通訊監察書及相關譯文各一份
    、金門縣立醫院Ｘ光照片二張等物在卷可按（偵卷第二三、二六、三一至五六、
    九六頁），且被告倪文進、陳重學二人於九十二年十一月六日被查獲時所扣案之
    物經送請法務部調查局鑑定之結果，確含海洛因及安非他命成分，亦有該局九十
    二年十一月二十六日調科壹字第三六０００００一一號鑑定通知書一份在卷可資
    佐證（偵卷第一五五頁），是被告甲○○、倪文進、陳重學就前開自白部分，核
    與事實相符，堪予採信。
(二)、被告甲○○因涉嫌觸犯毒品危害防制條例案件，經台灣桃園地方法院檢察署依法
    核發通訊監察書自九十二年十月三日上午十時起至九十二年十一月十六日上午十
    時止實施通訊監察，有該署通訊監察書影本在卷可稽（偵卷第三三至三八頁）。
    而被告甲○○亦承認卷附之監聽譯文內容確實為其所陳述無誤，不需再勘驗，有
    原審勘驗筆錄在卷可按（原審卷第一０八頁）。被告甲○○於九十二年十月十五
    日，以電話與其女友周玉蓉弟弟周英明聯絡，二人討論之內容均係有關毒品買賣
    之細節，諸如：（周）「他那個是雲南拿過來的，一塊七百五十克。」（鄭）「
    要整塊買？」（周）「不會切破，樣品可以馬上拿。」（鄭）「你先拿一克樣品
    。（周）最低是二百六十元（每一公克），我說二百五十元。（鄭）跟他講我先
    要二兩，如果東西ｏｋ，我就買七百五十克。」（周）「他人在雲南，可能不會
    跟你送，要整塊的才會送。」（鄭）「我那個朋友不是很精，所以只要買幾十克
    東西，後面要整塊的再買。」（周）「你不是十九號過來嗎？」（鄭）「沒有，
    你姊（周玉蓉）過去而已，我還沒有，我要等大批的才過去。」（周）「你意思
    是你朋友不要拿太多，可以的話你再過去。」（鄭）「可以的話，我就從廈門過
    去拿。」，而被告倪文進與案外人周玉蓉確於十月十九日從台灣前往大陸地區，
    業據被告甲○○自白在卷（本院卷第一四一頁背面），核與被告倪文進所供相符
    （本院卷第一七一頁）。足見被告甲○○確有透過周英明從事毒品買賣。且此次
    毒品買賣事宜之連繫，實為後續本案毒品交易之準備。
(三)、被告甲○○於九十二年十月二十一日，打電話予0000000000號收話：
    （鄭）「阿進仔要跑，阿學仔也要跑，跑下去都算萬的，機票都不用算錢，有萬
    的可以賺，阿學仔問了好幾次，蓉蓉講阿強這樣，有沒有叫他那個，我說他可能
    比這邊好，我還沒跟他說。我安排二種路給你，阿學仔不能讓他跟阿進仔跑去唐
    山，是他一直跟我要求，但我不要，因為跑兩趟就幾十萬了，我是說有缺人會安
    排，因為你沒假釋，我安排你跟阿進仔從金門過去，把東西弄回來，我再弄一些
    藥給你，藥很好，你當小盤，我再教你如何摻、、、。」（收）「我過去」。被
    告甲○○承認伊電話中所稱「阿進仔」是被告倪文進；「阿學仔」係被告陳重學
    （本院卷第一六一頁），而被告甲○○與倪文進亦自承確於九十二年十月三十一
    日搭乘「涂先生」駕駛之漁船自金門不知名海邊，逃避檢查進入大陸地區，核與
    上開通訊監察內容相符。是被告甲○○與倪文進要前往大陸地區從事毒品買賣，
    並將之運輸回台灣地區，已甚灼然。又九十二年十月二十九日，被告甲○○再打
    電話予周英明：（鄭）「你連絡的怎樣？」（周）「他說東西不好，可能有摻過
    的。」（鄭）「有摻過！價錢？」（周）差上次少五塊錢，他去那邊拿要三百多
    ，他說一克只賺十塊錢。」（鄭）「要三百五。」（周）「便宜五塊錢，三四五
    ，東西是好的。」（鄭）「能不能跟他講東西有沒有比較好一點的？」（周）「
    多多少少有，多少而已。」（鄭）「問問看有沒有沒有摻的。」（周）「他說沒
    有，他從那邊拿過來都有摻過的，他說百分之百是好的，但有摻過的。」（鄭）
    「比阿進帶回的好就對了。」（周）「肯定好很多。」；九十二年十月二十九日
    ，被告甲○○打電話予「林先生」：（林）「原裝肯定沒辦法，多少有摻過。」
    （鄭）「我意思是有沒有好一點的。」（林）「你上次有沒有過來？」（鄭）「
    我沒過。」（鄭）「如果東西比這次好。」（林）「肯定比這個好，我給你打包
    票。」（鄭）如果二百克的話，你目前．．．。」（林）「要的話最好不要講。
    」（鄭）談價錢沒關係吧！現在多少錢？」（林）「最少要三二。」（鄭）「最
    好的啦！」（林）「打包票。」（鄭）「我明後天跟你講，我什麼時候過去，我
    到廈門，我預定二百克。」，被告甲○○於這通電話中已與林先生就本案毒品之
    品質、價格、數量達成初步之交易。而被告甲○○與倪文進前往大陸地區購買本
    案毒品後於九十一年十一月五日下午五時許，再搭乘由「涂先生」駕駛之漁船自
    大陸地區出發，由金門某不知名海邊上岸，將前開毒品運輸而私運進入台灣地區
    ，於同年月六日上午九時三十分許，被告甲○○、倪文進、陳重學在金門尚義機
    場為警查獲如附表編號一至三所示之第一級毒品海洛因（合計毛重二百一十二公
    克，淨重一百七十八點四八公克），其數量與被告甲○○與林先生預定交易之數
    量二百公克亦屬相當。而被告甲○○、倪文進自大陸地區偷渡回金門後，即連絡
    被告陳重學前來金門，並要求被告陳重學購買保險套用來放置毒品海洛因，復據
    被告三人供明在卷。綜合上述，被告甲○○顯係本於一完整之犯罪計劃，事先接
    洽周英明預備仲介、向賣方「林先生」訂貨、安排被告倪文進運毒、聯絡「涂先
    生」準備偷渡，運回金門後之後，再由被告倪文進、陳重學將毒品運回台灣地區
    。是被告甲○○與倪文進二人就準走私及運輸毒品部分；被告甲○○、倪文進、
    陳重學就運輸毒品部分犯行，顯有犯意聯絡及行為分擔甚明。被告甲○○辯稱監
    聽譯文之內容，是幫周玉蓉接洽另外一位買主買毒品的事情，與本案毒品買賣、
    走私運輸無關，其未參與本件毒品走私運輸云云，顯係事後卸責之詞，不足採信
    。被告倪文進、陳重學供稱被告甲○○應該不知情云云，亦屬事後迴護之詞，不
    足為有利被告甲○○之認定。
(四)、另被告甲○○早於九十二年十月三日，即為檢察官鎖定監聽，有台灣桃園地方法
    院檢察署九十二年十月三日核發之九十二年桃檢清昃監字第０００一七七號通訊
    監察書一份附卷可稽（偵卷第三三頁），足見被告甲○○早經檢方監聽而鎖定目
    標；再者，監聽之內容均已顯示被告甲○○、倪文進有偷渡前往大陸之情形，被
    告甲○○、倪文進雖於偵查中坦承有違反國家安全法偷渡大陸等情，但有偵查犯
    罪職權之公務員，對於被告偷渡運輸毒品入境，先前已有確切之根據得為合理之
    可疑，並加以特別列管及鎖定目標，即與自首之要件不符（最高法院九十二年度
    台上字第三三二一號判決意旨參照），被告甲○○、倪文進辯稱自首一節，尚無
    足採。
(五)、按懲治走私條例之運送走私物品罪，並不以運送他人所有或持有之走私物品為限
    ，即為自己運送者亦包括在內，故不論運送人係為他人運送或為自己運送，均應
    成立運送走私物品罪（最高法院八十四年臺上字第二五二五號判例意旨參照）。
    同理，毒品危害防制條例之運輸毒品罪，亦不以運輸他人所有或持有之毒品為限
    ，即為自己運輸者亦包括在內，故不論運輸人係為他人運輸或為自己運輸，均應
    成立運輸毒品罪（最高法院九十二年度台上字第三三二一號判決意旨參照）。是
    被告倪文進辯稱上開查獲之毒品係供自己施用云云，顯與上開證據不合，已不足
    採，且其為自己運輸者，仍無卸構成運輸毒品罪責。
(六)、綜上所述，本件事證明確，被告甲○○、倪文進、陳重學之犯行，均堪認定。
二、按海洛因係毒品危害防制條例第二條第二項第一款所稱之第一級毒品，且屬行政
    院依懲治走私條例第二條第四項公告之「管制物品項目及其數額」內，甲項第四
    款之管制進出口物品。而被告行為後，毒品危害防制條例於九十二年七月九日修
    正公布全文，於九十三年一月九日生效施行，法律有變更，比較新舊法，依刑法
    第二條第一項前段規定，應適用裁判時之法律，即修正後之毒品危害防制條例，
  　核被告甲○○所為，係犯毒品危害防制條例第四條第一項之運輸第一級毒品罪，
    懲治走私條例第十二條、第二條第一項之準走私罪、第十二條、第三條第一項之
    準運送走私物品罪，國家安全法第六條第二項、第四條之逃避檢查罪；核被告倪
    文進所為，係犯毒品危害防制條例第四條第一項之運輸第一級毒品罪，懲治走私
    條例第十二條、第二條第一項之準走私罪、第十二條、第三條第一項之準運送走
    私物品罪，國家安全法第六條第二項、第四條之逃避檢查罪；核被告陳重學所為
    ，係犯毒品危害防制條例第四條第一項之運輸第一級毒品罪。被告甲○○、倪文
    進、與「涂先生」三人，就逃避檢查罪部分；被告甲○○、倪文進二人，就上開
    運輸第一級毒品、準走私、準運送走私物品罪部分；被告甲○○、倪文進、陳重
    學三人，就前開運輸第一級毒品部分，均具有犯意聯絡及行為分擔，均為共同正
    犯。又被告甲○○、倪文進二人先後二次逃避檢查之行為，時間緊接、犯罪構成
    要件相同，顯係基於概括之犯意而反覆為之，為連續犯，應依刑法第五十六條規
    定論以一罪，並依法加重其刑。另被告甲○○、倪文進二人所犯運輸第一級毒品
    罪、準走私罪、準運送走私物品罪三罪，係一行為而觸犯數罪名，為想像競合犯
    ，應從一重之運輸第一級毒品罪處斷。又被告甲○○、倪文進係以連續逃避檢查
    偷渡大陸及自大陸偷渡回台之方式，運輸第一級毒品回台，故所犯上開二罪間，
    有方法、結果之牽連關係，為牽連犯，應從一重之運輸第一級毒品罪處斷。至被
    告甲○○、倪文進、陳重學三人持有第一級毒品之行為，已為運送行為吸收，不
    另論處。被告倪文進前曾於八十五年間，因違反肅清煙毒條例案件，經台灣士林
    地方法院判處有期徒刑三年四月確定，並於九十年七月十九日執行完畢，有被告
    刑案資料查註紀錄表及台灣高等法院被告全國前案紀錄表各一份在卷可稽（偵卷
    第八五頁、本院卷五六頁），其於受有期徒刑之執行完畢後，五年以內再犯本件
    有期徒刑以上之罪，是為累犯；又被告倪文進、甲○○二人連續逃避檢查部分，
    除所犯運輸第一級毒品罪法定本刑為死刑、無期徒刑部分，依法不得加重外，僅
    就其罰金刑、準走私罪及連續違反國家安全法部分，依法加重其刑。末衡酌被告
    三人此次運輸毒品，數量僅淨重一七八點四八公克，應係一時貪圖小利所致，本
    案亦在入境時查獲該運輸之毒品，並未發生實害，且其等亦尚未得實質之利益，
    本院權其等因一時失慮致罹刑責，其等犯罪之情狀確有可以憫恕之理由，如處以
    法定最低度之刑猶嫌過重，乃情輕法重，爰依刑法第五十九條規定，酌量減輕其
    刑。
三、原審以被告三人罪證明確，據以論罪科刑，固非無見，惟查(一)被告陳重學非法持
    有安非他命之行為，為其施用行為所吸收，不另論罪（詳後述），原判決予以論
    罪科刑，尚有未洽。(二)被告甲○○、倪文進搭乘漁船自金門某不知名海邊，逃避
    檢查進入大陸地區某地，再轉車至福州，並非直接搭船至福州；又倪文進係於九
    十二年十一月四日，在「福清」某飯店，非「福州」某飯店向真實姓名、年籍不
    詳，綽號「林先生」之大陸籍成年男子以人民幣三萬七千元之價格，購得如附表
    編號一至三所示之第一級毒品海洛因，原判決認定之事實，均屬有誤。(三)依被告
    此次運輸毒品之情節，應有刑法第五十九條之適用，已如前述，原審未詳酌此情
    ，亦有未洽。被告執前述辯解，否認犯罪，提起上訴指摘原判決不當，雖無理由
    ，惟原判決既有前揭可議之處，自應由本院予以撤銷改判。爰審酌被告三人之素
    行，所運輸之第一級毒品數量，助長毒品氾濫，對於國民身體健康危害之程度，
    惟念被告倪文進、陳重學二人犯後已自白全部犯罪，被告甲○○自白部分犯罪，
    態度尚佳等一切情狀，分別量處如主文第二、三、四所示之刑，併依法分別宣告
    褫奪公權八年、七年、六年。
四、扣案如附表編號一、二、三所示之海洛因，係第一級毒品；其用以包裝毒品之夾
    鏈袋，因與第一級毒品難以分離，均依毒品危害防制條例第十八條第一項前段規
    定沒收並銷燬之；另扣案如附表編號五所示之保險套六個，係被告陳重學所有，
    且係供本件犯罪所用之物，已據被告三人供承在卷，併依毒品危害防制條例第十
    九條第一項規定諭知沒收。
貳、不另為無罪諭知部分：
一、公訴意旨另以：被告甲○○現仍在假釋期間，依入出國及移民法第六條第一項第
    一款規定，未經許可，不得出國詎仍不知悔改，竟與被告倪文進、陳重學三人，
    共同基於私運公告管制之第一級毒品海洛因由大陸地區中轉金門返回台灣販售牟
    利之犯意聯絡，先由被告甲○○、倪文進二人雇用「涂先生」駕駛漁船搭載二人
    私赴大陸福州，購得毒品海洛因後，再次搭乘由「涂先生」駕駛之漁船偷渡回金
    門，當晚並投宿在金門縣金城鎮○○路一七二號「金門旅館」二○六號房間，嗣
    於晚間十時許，二人即以電話聯絡被告陳重學，交待其明日飛抵金門會合，後被
    告三人遂於翌日上午九時三十分許，在金門尚義機場為警扣得如附表所示之毒品
    。因認被告甲○○另涉犯入出國及移民法第六條第一項第一款、第五十四條之罪
    嫌；被告陳重學另共同涉犯違反懲治走私條例第十二條、第二條第一項、第三條
    第一項之準走私罪嫌；被告甲○○、倪文進、陳重學三人另共同涉犯毒品危害防
    制條例第四條第一項之販賣第一級毒品海洛因罪嫌。
二、按犯罪事實應依證據認定之，無證據不得認定犯罪事實，刑事訴訟法第一百五十
    四條第二項定有明文。又認定不利於被告之事實，須依積極證據，苟積極證據不
    足為不利於被告事實之認定時，即應為有利於被告之認定，更不必有何有利之證
    據，最高法院三十年上字第八一六號判例意旨參照。
三、本件公訴人認被告甲○○另涉犯入出國及移民法第六條第一項第一款、第五十四
    條之罪嫌，無非係以此部分事實，業據被告甲○○於偵查及審判中均坦承不諱，
    並有台灣高等法院被告全國前案紀錄表及福建金門地方法院檢察署刑案查註紀錄
    表各一份附卷可稽，為其論據。經查：
(一)、被告甲○○雖前曾於八十年間，因違反麻醉藥品管理條例案件，分別經最高法院
    及台灣高等法院判處有期徒刑五年六月及七年確定，應執行有期徒刑十一年六月
    ，並於九十年十二月七日假釋出監，現仍在假釋期間，有台灣高等法院被告全國
    前案紀錄表及福建金門地方法院檢察署刑案查註紀錄表各一份在卷可稽。依入出
    國及移民法第六條第一項第一款規定，應不予許可或禁止其出國。
(二)、惟按未經許可入出國或受禁止出國處分而出國，處三年以下有期徒刑、拘役或科
    或併科新台幣九萬元以下罰金；又本法所稱入出國，在國家統一之前，係指入出
    台灣地區，入出國及移民法第五十四條、入出國及移民法施行細則第二條分別定
    有明文。又依同法第六條第一項規定之不予許可或禁止出國，應以書面敘明理由
    通知當事人，同法第六條第三項亦有明文。是依該罪之構成要件，須行為人受有
    禁止出國之行政處分，且該行政處分以書面敘明理由通知當事人，始足當之；從
    而，受禁止出國處分之人，必須由主管機關事先以書面之行政處分敘明理由，並
    通知當事人，而當事人於得知自己係受禁止出國處分之人後，竟仍故意為之，此
    時方得以該罪相繩。遍查本案卷證，並無被告甲○○遭主管機關限制出境之書面
    行政處分，亦無證據足認被告甲○○係明知已受禁止出國處分而仍偷渡，是尚乏
    證據證明被告甲○○此部分之犯行。此外復查無其他積極證據足證被告甲○○確
    有如公訴人所指此部分之犯行，揆諸首揭說明，原應諭知被告甲○○此部分為無
    罪之判決，惟公訴意旨認此部分與前開論罪科刑之違反國家安全法罪部分間有方
    法、結果之牽連關係，為裁判上之一罪，爰不另為無罪之諭知。
四、公訴意旨另認：被告陳重學共同涉犯違反懲治走私條例第十二條、第二條第一項
    、第三條第一項之準走私罪嫌，無非係以此部分事實，業據被告陳重學在調查及
    偵查中均坦承不諱，並有共同被告甲○○、倪文進於偵查之證述明確，復有法務
    部調查局福建省調查處扣押物品目錄表、扣押物品清單、鑑定通知書、桃園地方
    法院檢察署核發之通訊監察書及相關譯文各一份、金門縣立醫院Ｘ光照片二張等
    物在卷可按為其論據。訊據被告陳重學堅決否認有何準走私犯行，辯稱：伊是被
    告倪文進叫他去金門幫忙運東西回來等語。經查：被告陳重學係於九十二年十一
    月五日與被告倪文進、甲○○聯絡後，被告倪文進、甲○○要其前來金門接應運
    輸毒品等情，已如前述，而依前開通訊監察被告甲○○之九十二年十月二十一日
    通聯紀錄，被告甲○○亦向0000000000號收話人表示，不願讓被告陳
    重學前往唐山（即大陸地區）（偵查卷第四十六頁），綜上分析，被告陳重學應
    有要求要與被告甲○○、倪文進一起到大陸從事走私、運毒工作，但被告甲○○
    以花費太高而加以拒絕，只由被告甲○○與倪文進前往大陸運毒回金門後，再由
    被告倪文進與陳重學自金門運輸毒品回台灣，被告陳重學僅就將毒品由金門運輸
    回台灣部分犯行與被告倪文進有犯意聯絡及行為分擔等情，足證被告陳重學前開
    所辯非虛，堪以採信。另綜觀全卷，亦查無他積極證據足以證明被告陳重學就準
    走私之行為與被告甲○○、倪文進二人有何犯意聯絡及行為分擔，自不得以被告
    前後不一之自白及推論之方法即認定被告陳重學共同涉犯準走私犯行。此外，復
    查無其他積極證據足資證明被告陳重學此部分之犯行，揆諸首揭說明，原應諭知
    被告陳重學此部分為無罪之判決，惟公訴人認此部分之事實，與前開判決有罪部
    分之犯罪事實，有想像競合犯之關係，為裁判上之一罪，爰不另為無罪之諭知。
五、公訴意旨另認：被告甲○○、倪文進、陳重學共同涉犯毒品危害防制條例第四條
    第一項之販賣第一級毒品海洛因罪嫌，無非係以此部分事實，業據被告陳重學、
    倪文進在調查及偵查中均坦承不諱，復有法務部調查局福建省調查處扣押物品目
    錄表、扣押物品清單、鑑定通知書、桃園地方法院檢察署核發之通訊監察書及相
    關譯文各一份、金門縣立醫院Ｘ光照片二張等在卷可按為其論據。訊據被告甲○
    ○、倪文進、陳重學則均堅決否認有何販賣行為，辯稱：並非意圖營利等語。經
    查：被告甲○○係以一完整之犯罪計劃，事先接洽周英明仲介、向賣方「林先生
    」訂貨、安排被告倪文進運毒、聯絡「涂先生」準備偷渡，運回金門後之後，再
    接續由被告倪文進與被告陳重學將毒品運回台灣，依卷內公訴人提出之證據資料
    ，並未發現被告三人有何販賣牟利之意圖及行為，本院自無法形成有罪之確信，
    是被告甲○○、倪文進、陳重學辯稱並非意圖營利販賣一節，應堪採信。此外，
    亦查無其他積極證據足以證明被告甲○○、倪文進、陳重學販賣營利之意圖及行
    為，自不得以推論之方法即認定被告三人共同涉犯販賣第一級毒品海洛因之犯行
    。揆諸首揭說明，原應諭知被告三人此部分為無罪之判決，惟公訴人認此部分之
    事實，與前開判決有罪部分之犯罪事實，有方法、結果之牽連犯關係，為裁判上
    之一罪，爰不另為無罪之諭知，併此敘明。
、無罪部分：
一、公訴意旨另以：被告陳重學持有第二級毒品安非他命二袋（含夾鏈袋二個），合
    計淨重九點一三公克（空包裝重零點五九公克），因而認被告陳重學涉犯毒品危
    害防制條例第十一條第二項之持有第二級毒品之罪嫌云云。
二、經查，被告陳重學持有之上開安非他命係被告倪文進所交付，供被告陳重學施用
    提神之用，以便被告陳重學於九十二年十月五日清晨自苗栗縣出發，前往台北松
    山機場乘坐早班飛機至金門接應運輸上開毒品海洛因，而被告陳重學確於九十二
    年十月五日施用上開安非他命，並將剩餘之安非他命隨身攜帶至金門，嗣後於金
    門旅館二０六號房與第一級毒品海洛因一併塞進肛門等情，業據被告陳重學供明
    在卷。而被告陳重學於九十二年十月六日為警查獲後經採尿檢驗，其尿確有安非
    他命陽性反應，有法務部調查局福建省調查處尿液送驗人員名冊在卷可稽（九十
    二年毒偵字第二一號偵查卷第四、五頁），被告陳重學辯稱上開安非他命係供自
    己施用云云，堪以採信。又被告陳重學係第一次施用毒品為警查獲，經檢察官於
    九十二年十二月十二日聲請原審裁定觀察勒戒處分，並於九十二年十二月三十一
    日起執行，有福建金門地方法院檢察署檢察官聲請書、原審裁定書、檢察官觀察
    勒戒處分執行指揮書、福建金門監獄九十三年一月十九日金監彥衛字第０九三０
    五０００二二號函所附「有無繼續施用毒品傾向評估標準表」及「有無繼續施用
    毒品傾向證明書」、檢察官不起訴處分書各一份附本院所調閱之上開九十二年度
    毒偵字第二一號偵查卷可稽。按依毒品危害防制條例之規定，被告陳重學第一次
    施用毒品之行為係送觀察、勒戒處所觀察勒戒，並不處以刑罰，且其持有自己施
    用之第二級毒品安非他命行為，為其施用行為所吸收，並不論罪。是本件被告陳
    重學持有之第二級毒品安非他命行為應屬不罰，自應為無罪之諭知。原審疏未詳
    查遽認被告陳重學構成此部分之犯罪，尚有違誤，應由本院予以撤銷改判。此部
    分既為無罪之諭知，上開扣案之第二級毒品安非他命，應另由檢察官聲請單獨宣
    告沒收。
據上論斷，應依刑事訴訟法第三百六十九條第一項前段、第三百六十四條、第二百九
十九條第一項前段、第三百零一條第一項，國家安全法第六條第二項，毒品危害防制
條例第四條第一項、第十八條第一項前段、第十九條第一項，懲治走私條例第十二條
、第二條第一項、第三條第一項、第十一條，刑法第二條第一項前段、第十一條前段
、第二十八條、第五十六條、第五十五條、第四十七條、第五十一條第四款、第三十
七條第一項，判決如主文。
本案經檢察官陳瑞仁到庭執行職務。
中　　　華　　　民　　　國　　　九十三　　年　　七　　　月　　　八　　　日
                                福建高等法院金門分院刑事庭
　                                  審判長法  官　李　炫　德
  　                                      法  官　蘇　芹　英
    　                                    法  官　紀　文　勝
右正本證明與原本無異。
如不服本判決，應於收受送達後十日內向本院提出上訴書狀，其未表明上訴理由者，
並應於提出上訴後十日內向本院補提理由書狀（均須按他造當事人之人數附繕本）。
中　　　華　　　民　　　國　　九十三　　年　　　七　　　月　　二十八　　日
　　　　　　　　　　　　　　　　　　　　　書記官　李　麗　鳳
附表：
┌──┬────────────────────────────────┐
│編號│    內                                                  容      │
├──┼────────────────────────────────┤
│ 一 │夾藏於倪文進肛門處之海洛因二袋（含夾鏈袋二個），淨重九十九點一九│
│    │公克。（空包裝重八點一六公克，純質淨重二十七點七公克）          │
├──┼────────────────────────────────┤
│ 二 │藏放於倪文進上衣口袋之海洛因一包（含夾鏈袋一個），淨重零點二三公│
│    │克。（空包裝重零點二四公克）                                    │
├──┼────────────────────────────────┤
│ 三 │夾藏於陳重學肛門內之海洛因二袋（含夾鏈袋二個），淨重七十九點零六│
│    │公克。（空包裝重八點一二公克，純質淨重十八點八二公克）          │
└──┴────────────────────────────────┘
┌──┬────────────────────────────────┐
│ 四 │夾藏於陳重學肛門內之安非他命二袋（含夾鏈袋二個），合計淨重九點一│
│　  │三公克。（空包裝重零點五九公克）                                │
├──┼────────────────────────────────┤
│ 五 │保險套六個。                                                    │
└──┴────────────────────────────────┘
附錄本案論罪科刑法條：
國家安全法第六條第二項：
無正當理由拒絕或逃避依第四條規定所實施之檢查者，處六月以下有期徒刑、拘役或
科或併科新臺幣一萬五千元以下罰金。
國家安全法第四條第一項：
警察或海岸巡防機關於必要時，對左列人員、物品及運輸工具，得依其職權實施檢查
一  入出境之旅客及其所攜帶之物件。
二  入出境之船舶、航空器或其他運輸工具。
三  航行境內之船筏、航空器及其客貨。
四  前二款運輸工具之船員、機員、漁民或其他從業人員及其所攜帶之物件。
懲治走私條例第二條第一項：
私運管制物品進口、出口逾公告數額者，處七年以下有期徒刑，得併科新臺幣三百萬
元以下罰金。
懲治走私條例第三條第一項：
運送、銷售或藏匿前條第一項之走私物品者，處五年以下有期徒刑、拘役或科或併科
新臺幣一百五十萬元以下罰金。
懲治走私條例第十二條：
自大陸地區私運物品進入臺灣地區，或自臺灣地區私運物品前往大陸地區者，以私運
物品進口、出口論，適用本條例規定處斷。
毒品危害防制條例第四條第一項：
製造、運輸、販賣第一級毒品者，處死刑或無期徒刑；處無期徒刑者，得併科新台幣
一千萬元以下罰金。
